臺灣高雄地方法院刑事判決　　　　　　 100年度訴字第1243號
公　訴　人　臺灣高雄地方法院檢察署檢察官
被　　　告　湯建中
上列被告因妨害風化案件，經檢察官提起公訴（100年度偵字第2
3437號），本院判決如下：
    主  文
湯建中共同犯圖利媒介性交罪，處有期徒刑參月，如易科罰金，
以新台幣壹仟元折算壹日。扣案之SAMSUNG牌行動電話壹支（內
含門號0000000000號SIM卡壹枚）沒收。
    事  實
一、湯建中與真實姓名年籍均不詳、綽號「姐仔」之成年女子及
    其所屬應召站成員，共同基於意圖使成年女子王00與男子為
    性交行為而媒介以營利之犯意聯絡，於民國100年8月3日21
    時30分許，綽號「姐仔」之成年女子所屬應召站成員以不詳
    方式聯絡湯建中後，湯建中再以門號0000000000行動電話聯
    絡王00所使用門號0000000000行動電話，告知性交易地點為
    高雄市○○區○○路355巷82弄1號「維也納汽車旅館」302
    號房，並約定性交易完成後，王00向男客收取新臺幣（下同
    ）3,000元（依約定，「姐仔」可分得1,000元、其中300元
    由湯建中分得、王00則分得2,000元），嗣湯建中於約定之
    時間駕駛車牌號碼8563-ZY號自用小客車至高雄火車站，搭
    載王00於同日22時25分至「維也納汽車旅館」，王00進入30
    2號房與陳00從事性交行為（即彼此性器接合，直至男客射
    精為止），並於完成性行為後，向陳00收取3,000元報酬，
    因員警在「維也納汽車旅館」門外發現湯建中搭載王00下車
    後，獨自開車至興楠路355巷口等候，行跡可疑，上前盤查
    扣得湯建中所有並使用之SAMSUNG牌行動電話1支（內含門號
    0000000000號SIM卡1枚），且循線在「維也納汽車旅館」
    302號房，查獲甫完成性交行為交易之王00與陳00，並扣得
    陳00所給付王00之性交易代價3,000元，及王00所持用行動
    電話1支（內含門號0000000 000號SIM卡1枚），因而查獲上
    情。
二、案經高雄市政府警察局楠梓分局移送台灣高雄地方法院檢察
    署檢察官偵查起訴。
    理  由
壹、證據能力部分：
一、被告以外之人，於審判外之言詞或書面陳述，除法律有規定
    者外，不得作為證據；被告以外之人於偵查中向檢察官所為
    之陳述，除顯有不可信之情況者外，得為證據，刑事訴訟法
    第159條第1項、第159之1 第2項分別定有明文。偵查中對被
    告以外之人所為之偵查筆錄，或被告以外之人向檢察官所提
    之書面陳述，性質上均屬傳聞證據。惟現階段刑事訴訟法規
    定檢察官代表國家偵查犯罪、實施公訴，依法其有訊問被告
    、證人及鑑定人之權，證人、鑑定人且須具結，而實務運作
    時，檢察官偵查中向被告以外之人所取得之陳述，原則上均
    能遵守法律規定，不致違法取供，其可信度極高。本件證人
    王00、陳00於偵查中，均以證人身分向檢察官具結所為之陳
    述，被告湯建中（下稱被告）未曾提及檢察官在偵查時有不
    法取供之情形，亦無顯不可信之情況，故渠等於偵查中之證
    言均具有證據能力。
二、按被告以外之人於檢察事務官、司法警察官或司法警察調查
    中所為之陳述，與審判中不符時，其先前之陳述具有較可信
    之特別情況，且為證明犯罪事實存否所必要者，得為證據，
    刑事訴訟法第159條之2定有明文。是依本條規定，被告以外
    之人於檢察事務官、司法警察（官）調查時所為之陳述，屬
    傳聞證據，依同法第159條第1項規定，本無證據能力，必具
    備「可信性」及「必要性」二要件，始例外得適用上開第
    159條之2規定，認有證據能力，而得採為證據。此之「必要
    性」要件，必須該陳述之重要待證事實部分，與審判中之陳
    述有所不符，且該審判外之陳述，必為證明犯罪之待證事實
    存在或不存在所不可或缺，二者兼備，始足當之。故此所謂
    「為證明犯罪事實存否所必要者」，既必須達不可或缺之程
    度，自係指就具體個案案情及相關卷證判斷，為發現實質真
    實目的，認為除該項審判外之陳述外，已無從再就同一供述
    者取得與其上開審判外陳述相同供述內容，倘以其他證據代
    替，亦無從達到同一目的之情形而言（最高法院95年度台上
    字第4414號判決意旨參照）。另「可信性」要件，乃指陳述
    係在特別可信為真實之情況下所為者而言，例如被告以外之
    人出於自然之發言，或違反自己利益之陳述等特別情形均屬
    之（最高法院95年度台上字第5740號判決意旨參照）。證人
    王00於本院審理時，就其於警詢時稱伊請被告前來載伊前往
    維也納汽車旅館乙事，並未提及係請被告載伊去向朋友拿錢
    ，然其於本院審理時改稱伊係欠被告1,000元，要被告載伊
    去楠梓向朋友拿錢還給被告等語，證人於本院審理時所述內
    容，已與警詢所述有所不符，且其於本院所述竟與被告於本
    院準備期日所述內容完全相同，是其於本院審理所述，是否
    係出於自然之發言，實屬有疑，衡以其於警詢時之陳述，並
    未主張有何出於強暴脅迫之情事，而無證據足證上開陳述係
    出於非任意性，且其於警詢所述，屬案發之初，且無時間思
    及利害關係，且不易與他人串證，證人王00於警詢時陳述，
    亦為證明犯罪事實所必要，具「必要性」及「可信性」，依
    上開說明，有證據能力。
三、按被告以外之人於審判外之陳述，雖不符前四條之規定，而
    經當事人於審判程序同意作為證據，法院審酌該言詞陳述或
    書面陳述作成時之情況，認為適當者，亦得為證據，此刑事
    訴訟法第159條之5第1 項定有明文。其立法意旨在於傳聞證
    據未經當事人之反對詰問予以核實，原則上先予排除，惟若
    當事人已放棄反對詰問權，於審判程序中表明同意該等傳聞
    證據可作為證據，基於尊重當事人對傳聞證據之處分權，及
    證據資料愈豐富，愈有助於真實發見之理念，且強化言詞辯
    論主義，使訴訟程序得以順暢進行，上開傳聞證據亦具有證
    據能力。經查本件證人陳00於警詢中所為之陳述，其性質雖
    屬傳聞證據，又查無符合同法第159條之1至之4等前4條之情
    形，但其所為之上開陳述之內容，經檢察官、被告於審判期
    日同意將其等之陳述作為證據，本院審酌其於警詢中之陳述
    與待證事實具有關聯性，作為本案之證據亦屬適當，爰認其
    於警詢中之證言具有證據能力，而得作為本件認定犯罪事實
    之證據。
貳、實體部分：
一、訊據被告對於上開搭載王00至「維也納汽車旅館」，並在外
    等候乙事固不諱言，惟矢口否認有何共同圖利媒介性交之犯
    行，辯稱：伊僅係開車載送王00至「維也納汽車旅館」找朋
    友，並不知王00在旅館內與人從事性交易云云。惟查：
(一)王00於100年8月3日22時25分，在「維也納汽車旅館」內302
    號房，與陳00從事性行為交易，並向陳00收取新臺幣（下同
    ）3,000元等情，業據證人王00及證人陳00於警詢及偵查中
    證述明確（偵查卷第6頁、第12頁），互核所述大致相符，
    堪認屬實。而陳00該次性交易係因為看到蘋果日報上有刊登
    「精油推拿」廣告，撥打廣告上所載電話聯絡，由一名男子
    接聽電話，該男子說有提供「外跑」服務，此情業據證人陳
    00警詢及偵查中證述綦詳（偵查卷第12頁、第52頁），復有
    證人陳00所提出刊登有該廣告之報紙乙份（偵查卷第42頁）
    附卷可憑，堪認所述為真。另王00係在本件性交易前幾天，
    撥打自由時報及蘋果日報徵職廣告所載電話應徵工作，對方
    為一自稱「姊仔」之女子，雙方沒有約定見面，對方僅要求
    看王00的照片，王00則告知其無名小站個人網站，由「姊仔
    」自行上網查看照片後，「姊仔」則要求王00留下電話號碼
    等候通知等語，業據證人王00於警詢證述明確，核其所述，
    與一般應召站成員為避免遭從事性交易女子指認而致身分曝
    光，刻意不與應徵性交易之女子見面接觸之常情相符，堪信
    所述亦屬實在，綜上可知，該應召站所屬成員至少有綽號「
    姊仔」之女子及另一名年籍不詳之男子，應召站內並非單一
    成員，且該應召站為應徵女子從事性交易及招攬男客，有在
    報紙上大量密集刊登廣告徵人及招攬男客之情，足見該應召
    站內部成員分工縝密，各司其職，且在報紙上刊登大量廣告
    所費不貲，衡情，為確保能自從事性交易女子處收得媒介報
    酬，應會派遣俗稱「車伕」之人搭載女子前往性交易並收取
    媒介報酬，較合常情。又被告駕駛車牌號碼8563-ZY號自用
    小客車，搭載王00於100年8月3日22時25分抵達高雄市○○
    區○○路355巷82弄1號「維也納汽車旅館」，由王00獨自進
    入旅館內，被告則駕車至附近興楠路305巷巷口擬約等候40
    分鐘後，再折返汽車旅館搭載王00離開等情，業據被告於警
    詢、偵查及本院審理時供承在卷，核與證人王00警詢所稱內
    容大致相符，復有高雄市政府臨檢紀錄表（記載被告搭載王
    00在維也納汽車旅館下車後，被告即在附近等候）等情在卷
    可憑，堪認屬實，是被告以上所為，與一般人認知應召站派
    遣車伕搭載女子前往旅館從事性交易並收取媒介報酬之型態
    並無顯然殊異情事，況且被告偵查中已坦承知悉搭載王00
    前往該汽車旅館係要進行性交易等語，益徵上情無訛。另參
    以證人陳00警詢及偵查中均證稱：伊於當日21時30分進入「
    維也納汽車旅館」，房間費用係伊支付，伊係看蘋果日報廣
    告撥打廣告上所載電話叫小姐等語（偵查卷第12頁），而本
    件確實為警在「維也納汽車旅館」302號房查獲陳00與王00
    從事性交易，有臨檢紀錄表、現場照片2紙在卷可憑（偵查
    卷第18頁、第19頁、第21頁），堪認屬實，是陳00最早於當
    日21時30分，始知悉自己入住「維也納汽車旅館」房間門號
    為302號，經電話聯繫後，應召站成員亦應於21時30分後始
    有可能知悉男客陳00所住房間門號，而本件被告係於22時25
    分搭載王00抵達「維也納旅館」，已如前述，再觀諸被告所
    有並遭扣案之行動電話門號0000000000號當日通聯紀錄可知
    ，自當日21時30分起至22時25分止，期間內均係由被告撥打
    電話予王00之通話，完全沒有王00主動與被告聯絡之情形，
    足認應召站成員於21時30分起知悉男客陳00旅館房間門號後
    ，被告隨即有多通主動與王00聯絡之電話，是檢察官認為被
    告於接獲應召站人員指示後，即以其持用之行動電話與該應
    召站所派之女子王00聯繫乙情，確屬有據。
(二)至被告辯稱伊不知道王00前往「維也納汽車旅館」係要從事
    性交易云云，核其所辯：伊係開車載王00前往「維也納汽車
    旅館」找朋友云云，然衡以常情，通常與朋友相約見面，顯
    少以汽車旅館為約定地點，何以王00竟要求被告開車搭載其
    至汽車旅館找朋友，此已與常情有違，而證人王00於本院審
    理時附合被告說詞而為相同陳述，亦同違常理而難認可採。
    另被告於本院審理辯稱伊於偵查中坦承知悉性交易乙事，係
    因為有人跟伊說不承認會被拘留，伊非出於自由意思而為陳
    述云云，惟對係何人說不承認要拘留，卻支吾其詞，無法具
    體指出係何人所說（本院卷第45頁），是其所辯，已難認有
    據，復參以被告自承伊若犯這種案件，以後就不能開計程車
    等語（本院卷第47頁），堪認被告應係事後得知因犯本件若
    遭判刑，會遭吊扣營業小客車執業登記，始會於本院審理時
    翻異前詞，是應以其先前坦承犯行之陳述，為查獲之初，較
    無時間考量利害關係，所為陳述應較與事實相符。至被告另
    辯稱伊與王00先前並沒有其他通聯紀錄，倘若伊為王00之車
    伕，應該會有很多通話紀錄云云，惟查，證人王00警詢已證
    述伊係在本件性交易前幾天看報紙應徵，本件為其第1次性
    交易等語（偵查卷第8頁），是被告辯稱先前與王00不曾有
    過通聯紀錄，亦不足據為有利被告之認定。綜上，本件罪證
    明確，應依法論科。
三、核被告所為，係犯刑法第231 條第1 項之意圖營利媒介女子
    與他人為性交罪。被告與綽號「姐仔」及其所屬應召站其他
    成員間就上開犯行有犯意聯絡及行為分擔，應依刑法第28條
    之規定，論以共同正犯。審酌被告擔任媒介性交易之馬伕，
    所為破壞社會善良風俗，惟並非應召站之主要成員，且犯罪
    尚未有所得，即遭查獲，犯後雖未能坦認犯行，然係因恐其
    營業小客車執業登記證遭吊扣而為否認，屬人之常情，情節
    非重，且前無其他刑事犯罪前科，有臺灣高等法院被告前案
    紀錄表在卷可憑，素行尚稱良好等一切情狀，量處有期徒刑
    3 月，並諭知如易科罰金，以新臺幣1,000元折算1日之折算
    標準。扣案SAMSUNG牌行動電話1支（內含門號0000000000號
    SIM卡1枚），係被告所有供上開犯罪所用之物，應依刑法第
    38條第1項第2 款之規定宣告沒收。至扣案之現金3,000元，
    其中2,000元，為證人王00性交易所得，扣案王00所有行動
    電話1支（內含SIM卡1枚、門號0000000000）亦為其所有之
    物，均非本件被告媒介性交之犯罪所得或所用之物，亦非屬
    違禁物，爰不宣告沒收。扣案之現金3,000元中扣除上開所
    述2,000元，為王00原應交付被告之媒介報酬（其中300元為
    被告車資），惟王00尚未交付，是被告及其共犯均尚未有所
    得，即遭查獲扣案，自難認屬犯罪所得之物，無從依刑法第
    38條第1項第3款宣告沒收，附此敘明。
據上論斷，應依刑事訴訟法第299 條第1 項前段，刑法第28條、
第231條第1項、第41條第1項前段、第38條第1項第2款，刑法施
行法第1條之1，判決如主文。
中    華    民    國   100    年    12    月    27    日

                  刑事第八庭    審判長法  官  王伯文
                  
                                      法  官  林俊寬
                                      
                                      法  官  陳俊宏
以上正本證明與原本無異。
如不服本判決應於收受判決後10日內向本院提出上訴書狀，並應
敘述具體理由。其未敘述上訴理由者，應於上訴期間屆滿後20日
內向本院補提理由書(均須按他造當事人之人數附繕本)「切勿逕
送上級法院」。

中    華    民    國   100    年    12    月    27    日
                                      書記官  胡美儀

附錄本件論罪科刑之法條
中華民國刑法第231條第1項
意圖使男女與他人為性交或猥褻之行為，而引誘、容留或媒介以
營利者，處 5 年以下有期徒刑，得併科 10 萬元以下罰金。以
詐術犯之者，亦同。

刑法施行法第1 條之1：
中華民國94年1 月7 日刑法修正施行後，刑法分則編所定罰金之
貨幣單位為新臺幣。
94年1 月7 日刑法修正時，刑法分則編未修正之條文定有罰金者
，自94年1 月7 日刑法修正施行後，就其所定數額提高為30倍。
但72年6 月26日至94年1 月7 日新增或修正之條文，就其所定數
額提高為3 倍。